【裁判字號】    97,易,4032
【裁判日期】    980116
【裁判案由】    竊盜
【裁判全文】
臺灣臺中地方法院刑事判決              97年度易字第4032號
公  訴  人  臺灣臺中地方法院檢察署檢察官
被      告  甲○○
                    （現在臺灣臺中監獄執行中）
上列被告因竊盜案件，經檢察官提起公訴（97年度偵字第20334
號），本院判決如下：
    主  文
甲○○竊盜，累犯，處有期徒刑肆月，如易科罰金，以新臺幣壹
仟元折算壹日。
    犯罪事實
一、甲○○前曾因竊盜案件，經臺灣板橋地方法院判處有期徒刑
    1年確定，於民國94年11月2日執行完畢。詎猶不知悔改，於
    96年5月14日15時20分許，騎乘車號JJT-906號普通重型機車
    ，前往嘉義市○區○○路2段604號即丙○○擔任店員之消防
    器材店內，見丙○○隻身看管店面，認有機可乘，誆稱欲採
    購消防器材，而與丙○○攀談。適該店上游廠商即飛鷹消防
    工業股份有限公司（下稱飛鷹公司）派員送貨到店，甲○○
    竟趁丙○○外出引導收貨之際，意圖為自己不法之所有，徒
    手竊取丙○○所有之皮包1個（內有丙○○及謝良鴻身分證
    各一張、丙○○第一銀行信用卡1張、新臺幣【下同】36,00
    0元等物）得逞，俟丙○○返回店內，甲○○旋即託辭騎車
    離去。嗣經丙○○察覺皮包遭竊後，始報警循線查悉上情。
二、案經丙○○訴由嘉義市警察局第一分局報請臺灣嘉義地方法
    院檢察署呈請臺灣高等法院檢察署令轉臺灣臺中地方法院檢
    察署檢察官偵查起訴。
      理由
一、按被告以外之人（包括證人、鑑定人、告訴人、被害人及共
    同被告等）於審判外之陳述雖不符刑事訴訟法第159條之1至
    之4等4條之規定，而經當事人於審判程序同意作為證據，法
    院審酌該言詞陳述或書面陳述作成時之情況，認為適當者，
    亦得為證據；當事人、代理人或辯護人於法院調查證據時，
    知有刑事訴訟法第159條第1項不得為證據之情形，而未於言
    詞辯論終結前聲明異議者，視為有前項之同意，同法第159
    條之5定有明文。立法意旨在於傳聞證據未經當事人之反對
    詰問予以核實，原則上先予排除。惟若當事人已放棄反對詰
    問權，於審判程序中表明同意該等傳聞證據可作為證據；或
    於言詞辯論終結前未聲明異議，基於尊重當事人對傳聞證據
    之處分權，及證據資料愈豐富，愈有助於真實發見之理念，
    且強化言詞辯論主義，使訴訟程序得以順暢進行，上開傳聞
    證據亦均具有證據能力。本案被告、公訴人於本院審理程序
    時就本院引用之下列證據，均未加爭執，且本院審酌證據作
    成之形式，均無瑕疵、與待證事實具有關聯性等情況，認為
    適當，且無不法取得之情形，應認得為證據，揆諸前開說明
    ，就本案所引用之供述、書面證據均具有證據能力，合先敘
    明。
二、訊據被告甲○○固坦承有於上揭時、地前往證人即被害人丙
    ○○擔任店員之消防器材店內，與丙○○洽購消防器材事宜
    等情，惟矢口否認犯行，辯稱：伊確實有在96年5月14日15
    時20分騎乘車號JJT-906號機車到丙○○的店內，伊在前一
    天也有去，第一天伊是帶了兩支乾粉式的滅火器，問是否可
    以填充，第二次是去丙○○的店面問可不可以買，那天根據
    翻拍畫面，伊確實是在當日14時59分到達該店，差不多是那
    個時候去的，伊和證人即被害人丙○○就談滅火器的事情，
    期間丙○○都沒有離開，伊大約在3點10幾分的時候離開丙
    ○○的店，伊等有談成要買滅火器的事情，她一支滅火器要
    賣伊7、8百元，因為伊摩托車沒辦法載，所以丙○○說要幫
    伊載，伊有給她一張名片，伊在與丙○○談話到離開之過程
    中，丙○○都沒有離開她的位置，只有在附近走來走去，沒
    有離開過伊的視線，所以伊沒有偷她皮包內的東西，伊跟丙
    ○○沒有仇恨，我不曉得她為何要說伊有偷東西等語。
三、經查：被告確有於上開時、地，騎乘車號JJ T-906號普通重
    型機車，前往證人即被害人丙○○擔任店員之消防器材店內
    ，誆稱欲採購消防器材，而與丙○○攀談，適該店上游廠商
    飛鷹公司派員送貨到店，被告竟趁丙○○外出引導收貨之際
    ，徒手竊取丙○○所有之皮包1個等情，業據證人即被害人
    丙○○於偵訊中及本院審理時到庭具結證述綦詳（見偵卷第
    10頁以下、本院卷第52頁以下），稽之被告除否認有趁機竊
    取證人即被害人丙○○之皮包一個外，對於其曾前往證人即
    被害人丙○○店內洽談乙情亦不爭執，且有監視錄影畫面翻
    拍照片、被告所有之車號JJT-906號普通重型機車車籍查詢
    基本資料、本院函請嘉義市警察局第一分局拍攝之案發現場
    照片等在卷可稽，足見被告確有於案發時間前往證人即被害
    人丙○○之店內與丙○○洽談無訛。雖被告否認有趁機竊取
    證人即被害人丙○○之皮包一個云云。然被告於初次偵訊時
    先辯稱不知其為何會出現在案發現場，經與證人即被害人丙
    ○○對質後，始坦認有去證人即被害人丙○○之店內洽購滅
    火器乙事；再依本件查獲被告之經過，乃因證人即被害人丙
    ○○發覺失竊後，當天即向員警報案，經員警調閱路口監視
    器後，以畫面中被告騎乘之機車車號查詢，始得知被告涉案
    ，則被告上開所辯，伊與證人即被害人丙○○有談成要買滅
    火器的事情，她一支滅火器要賣伊7、8百元，因為伊摩托車
    沒辦法載，所以丙○○說要幫伊載，伊有給她一張名片等語
    ，顯與事證不符，蓋若如被告所述，證人即被害人丙○○當
    會取得被告之聯絡資料以利送貨，足見被告所辯難認屬實。
    且被告自陳與證人即被害人丙○○並無仇怨，則證人即被害
    人丙○○既與被告並不相識且無怨隙，當無隨意誣指被告而
    使自己擔負誣告、偽證重責之理？且稽之證人即被害人丙○
    ○所提出之飛鷹公司銷貨單影本，上載日期確係96年5月14
    日案發當日，足見證人即被害人丙○○證稱當時適該店上游
    廠商即飛鷹公司派員送貨到店，被告乃趁其外出引導收貨之
    際，竊取其所有之皮包1個乙情，並非虛構之詞。再經本院
    依職權向嘉義市西區戶政事務所、第一商業銀行函詢證人即
    被害人丙○○是否確有因失竊身分證、信用卡等證件而申請
    補發之情事，業經嘉義市西區戶政事務所函覆並檢送證人即
    被害人丙○○、案外人謝良鴻於失竊隔日即96年5月15日申
    請補領國民身分證申請書影本等資料一份（見本院卷第75頁
    以下），及第一商業銀行於97年12月23日以一總個卡易字第
    37713號函覆：本行持卡人丙○○確有於96年5月14日15時38
    分許（即失竊當日）來電客服中心掛失以其名義申請之本行
    信用卡並申請補發等語（見本院卷第78頁以下），足見證人
    即被害人丙○○確係於發現失竊後，即行掛失申請補領，其
    舉措符合失竊者之反應，亦足資證明證人即被害人丙○○證
    述應堪真實可信。基上，本件被告所辯，應係推諉卸責之詞
    ，委無足採，本件事證明確，被告竊盜犯行足堪認定，應依
    法論科。
三、論罪科刑：
(一)、核被告甲○○所為，係犯刑法第320條第1項之竊盜罪。再被
    告有如犯罪事實欄所載曾受有期徒刑執行完畢之前科，此有
    臺灣臺中地方法院檢察署刑案資料查註紀錄表及臺灣高等法
    院被告全國前案紀錄表各一份在卷足憑，其於5年以內故意
    再犯本件有期徒刑以上之罪，為累犯，應依刑法第47條第1
    項之規定，加重其刑。爰審酌被告素行不佳，正值青壯之年
    ，卻不思以正途賺取所需，竟為竊盜行為，造成被害人財產
    損失，且未與被害人達成和解，取得諒解，行為殊不可取，
    及竊盜之財物價值，暨犯後飾詞否認犯行，態度非屬良好，
    及其犯罪之動機、目的、手段等一切情狀，量處如主文所示
    之刑，並諭知易科罰金之折算標準，以資懲儆。
(二)、中華民國96年罪犯減刑條例，業於96年7月16日施行，該條
    例第2條第1項規定「犯罪在中華民國96年4月24日以前者，
    除本條例另有規定外，依下列規定減刑：．．三、有期徒刑
    、拘役或罰金，減其刑期或金額二分之一。」，本件被告之
    犯罪係在96年5月14日，並非在96年4月24日以前，是本件即
    無上開減刑規定之適用，併予敘明。
據上論斷，應依刑事訴訟法第299條第1項前段，刑法第320條第1
項、第47條第1項、第41條第1項前段，刑法施行法第1條之1，判
決如主文。
本案經檢察官乙○○到庭執行職務
中    華    民    國    98    年    1     月    16    日
                  刑事第十四庭    法  官  洪堯讚
以上正本證明與原本無異。
如不服本判決，應於收受送達後10日內向本院提出上訴書狀，並
應敘述具體理由；其未敘述上訴理由者，應於上訴期間屆滿後20
日內向本院補提理由書（均須按他造當事人之人數附繕本）「切
勿逕送上級法院」。
                                  書記官  沈慧玲
中    華    民    國    98    年    1     月    16    日
附錄本案論罪科刑法條
中華民國刑法第320條第1項
意圖為自己或第三人不法之所有，而竊取他人之動產者，為竊盜
罪，處 5 年以下有期徒刑、拘役或 5 百元以下罰金。


司法院資訊處製作；財團法人民間司法改革基金會備份。
